MAIKOL SANTOS

Desenvolvedor Front-End

Franca/São Paulo

maikol.lourencon@gmail.com

(16) 9 8198-8786

LinkedIn | Github | Portfólio

SÍNTESE DE QUALIFICAÇÕES

Experiência em desenvolvimento Front-End web utilizando HTML, CSS, SASS, Javascript, Typescript, React, Next.js e consumo de API's.

Experiência em desenvolvimento Back-End utilizando Node.js, Express, TypeORM, Python, Django, SQL, PostgreSQL.

Familiaridade com Git, Github, metodologias ágeis Scrum e Kanban

Atuei em uma fintech como desenvolvedor front-end, onde desenvolvi habilidades como subordinado, colaborador e desenvolvedor.

Participei ativamente de projetos em equipe, contribuindo para a criação de soluções criativas e inovadoras para problemas complexos. Em alguns desses projetos, tive a oportunidade de liderar a equipe, o que me permitiu comprovar minhas habilidades técnicas e competências com as tecnologias e metodologias mencionadas.

Inglês básico; Espanhol intermediário.

FORMAÇÃO ACADÊMICA

Desenvolvimento Web Full Stack - Kenzie Academy Brasil - julho/2022 a junho/2023 (cursando)

Análise e Desenvolvimento de Sistemas - Anhanguera - Uniderp - janeiro/2020a dezembro/2021

Técnico Administrativo - ETEC - julho/2012 a dezembro/2013

EXPERIÊNCIA PROFISSIONAL

Monitor de Ensino - Kenzie Academy Brasil (09/2022 - atual)

Responsável por prestar assistência aos novos alunos dos primeiros módulos Principais atividades:

- Contato ativo com os alunos:
- Correção das entregas dos alunos nas tecnologia
- Assistência no canal de dúvidas;
- Relatórios sobre os alunos:
- Aplicação de testes.
- Competências Utilizadas: UI/UX com Figma, Vercel, Vite, JavaScript, TypeScript, React.js, Git, GitHub, CSS, HTML5, Django, Django REST Framework, Express.js, PostgreSQL, DBeaver, TypeORM, Node.js, TypeScript, Python, SQL.

Programador de Sistemas Jr. I e Estagiário Front-end | VExpenses (07/2021 a 06/2022)

- Responsável pelas demandas do time de Marketing;
- Desenvolvimento web do blog e do site novo;
- Manutenção do blog e do site antigo;
- Habilidades tecnológicas abrangidas: WordPress, HTML5, CCS, SASS, Webpack, Jekyll, Next.js, UI/UX com Figma, Linux.

Outros Empregadores

Faturista | Health Móvel (10/2013 - 01/2022)

PRINCIPAIS PROJETOS

Kenzie Burquer

Projeto front-end. Kenzie Burguer é uma página web com a finalidade de simular um e-commerce com login, cadastro, adição e remoção de itens de carrinho.

Tecnologias: React, Styled Components e Typescript

Habitum

Projeto desenvolvido com a finalidade de ajudar as pessoas a criar hábitos. A ideia inicial do projeto foi criar uma espécie de gamificação para trazer a sensação ao usuário de estar conquistando algo prontamente. Além dos pontos que o usuário ganha, ele pode definir uma recompensa própria. Nesse projeto tive o prazer/desafio de contribuir com meus conhecimentos em desenvolvimento web e principalmente atuar como tech lead do grupo.

Tecnologias: React, Styled Components, Typescript e JSON Server (fake API).

Kenzie Buster

Desenvolvimento de API RESTFul com Django para gestão de vendas de filmes. Nesse projeto é possível gerenciar usuários, filmes e compras, incluindo autenticação e permissões de rotas para diferentes tipos de usuário.

Tecnologias: Django Rest Framework

CURSOS COMPLEMENTARES

MySQL – 40hs – Curso em Vídeo | Python – 80hs – Curso em Vídeo | Java POO – 40hs – Curso em Vídeo | Web Designer – 22hs – Origamid | CSS Grid Layout – 10hs – Origamid | CSS Flexbox – 6hs – Origamid | Fundamentos de Lógica da Programação – 15hs – Fundação Bradesco | Modelagem de Dados – 12hs – Fundação Bradesco

INFORMAÇÕES COMPLEMENTARES

Voluntariado | Associação das Testemunhas Cristãs de Jeová (03/2013 – até o momento)

- Contribuir com o aprendizado das pessoas sobre a Bíblia;
- Contribuir para a formação de pessoas de bem para a sociedade;
- Ensinar a Bíblia de casa em casa, em lugares públicos e remotamente;
- Contribuir para construção de novos salões do reino;
- Ajudar vítimas de desastres naturais